# 非政府类BOT 的税额是否确认

提问人：YY0830 时间：2023-02-19 00:12:07
非政府类的BOT 参照收入准则，确认为建造和履约义务，那么在建造环节确认的收入，是否确认销项税额（实际无需开票给对方企业）？因并非为无条件的收款权确认为合同资产，并考虑融资性质，是否确认销项税额对于合同资产的原值以及计提坏账存在影响。

回答人：chenyiwei
如果建设期提供的建造服务不属于增值税纳税范围，到后续运营期收取款项时才有纳税义务的，则：
1 、在无形资产模式下，不需要单独确认建造期间的增值税纳税义务，即无需确认“待转销项税额”。
2 、在金融资产模式下，相当于建造的价款递延到后续运营期内收取，此时在 确认建造收入的同时，需确认待转销项税额。
之所以有这个区别，是因为在无形支出模式下，企业实际是在建设期和运营期分别确认两次收入，其中建设期的收入对应的是非现金对价（无形资产）。将两次收入金额相加是超出税法上的应税收入金额的（类似于永久性差异），这一点与金融资产模式不同，金融资产模式下建设期内确认的建造收入对应的款项只是递延到后续运营期内收取，运营期内不会重复确认这部分收入（类似于暂时性差异）。